---
title: "LMM_NT1_SS.rmd"
author: "Arthur.LC"
date: "2/17/2022"
output: html_document
---

Tu as deux stratégies possibles:
*AIC ou BIC: plus c’est petit mieux c’est. (la différence entre les deux tient à la façon dont ils prennent en compte la complexité d’un modèle, BIC donnant plus de pénalité aux modèles complexes). Le problème de AIC/BIC c’est qu’il n’y a pas d’idée de significativité. Tu peux avoir deux modèles très proches mais avec tout de même une différence de BIC ou AIC même si les deux modèles sont à peu près équivalents. C’est donc très bien pour sélectionner le meilleur modèle mais ça te dit rien sur la significativité (pour cela tu peux faire des tests post-hocs).
* LRT (likelihood ratio test): c’est un chi-test sur les résidus (donc la variance non expliquée par le modèle) qui te donne une idée de significativité. 

```{r library}
library(lme4)
library(lmerTest)
library(tidyverse)
library(ggplot2)
library(data.table)
library(emmeans)
```

```{r}
table <- read.table("/Volumes/DDE_ALC/PhD/EPISSE/CGC_Pilots/Figs/big_df_allsess.csv", header = TRUE, sep = ",", stringsAsFactors = FALSE)
table$ID = as.factor(table$ID)
table$date = as.factor(table$date)
table$Mindstate = as.factor(table$Mindstate)
table$n_probe = as.factor(table$n_probe)
# table$fatigue = as.numeric(table$fatigue)

# Create list to hold on the models
# lmm_feat <- as.list(5:ncol(table))
# names(lmm_feat) <- colnames(table)[5:67]

```


```{r }
M0 <- lmer(Vigilance ~ 1 + (1 | ID), data = table, REML = FALSE)
M1 <- lmer(Vigilance ~ 1 + Mindstate + (1 | ID), data = table, REML = FALSE)
M2 <- lmer(Vigilance ~ 1 + Mindstate + n_probe + (1 | ID), data = table, REML = FALSE)
M3 <- lmer(Vigilance ~ 1 + Mindstate * n_probe + (1 | ID), data = table, REML = FALSE)
anova(M0, M1, M2, M3)
```

```{r }
emmeans(M1, pairwise ~ Mindstate)
# emmeans(M2, pairwise ~ mindstate | daytime)
# emmeans(M2, pairwise ~ daytime | mindstate)
```

NOW ONTO THE MINDSTATES :
```{r}
table <- read.table("/Volumes/DDE_ALC/PhD/EPISSE/CGC_Pilots/Figs/df_per_mindstate_perdate.csv", header = TRUE, sep = ",", stringsAsFactors = FALSE)
table$sub_id = as.factor(table$sub_id)
table$date = as.factor(table$date)
table$mindstate = as.factor(table$mindstate)
```

THIS ONE IS NOT WORKING 
BECAUSE MINDSTATE & PERCENTAGE ARE KINDA THE SAME
-> MAYBE THERE'S A BETTER WAY TO DO IT?
```{r }
M0 <- lmer(percentage ~ 1 + (1 | sub_id), data = table, REML = FALSE)
M1 <- lmer(percentage ~ 1 + mindstate + (1 | sub_id), data = table, REML = FALSE)
M2 <- lmer(percentage ~ 1 + mindstate + date (1 | sub_id), data = table, REML = FALSE)
M3 <- lmer(percentage ~ 1 + mindstate * date + (1 | sub_id), data = table, REML = FALSE)
anova(M0, M1)
```
```{r }
emmeans(M1, pairwise ~ mindstate)
# emmeans(M3, pairwise ~ mindstate | daytime)
# emmeans(M2, pairwise ~ daytime | mindstate)
```
